【裁判字號】    99,抗,117
【裁判日期】    990203
【裁判案由】    聲請定其應執行刑
【裁判全文】
臺灣高等法院刑事裁定                   99年度抗字第117號
抗  告  人  臺灣桃園地方法院檢察署檢察官
受  刑  人  甲○○
上列抗告人因聲請定應執行刑案件，不服臺灣桃園地方法院中華
民國98年12月21日98年度聲字第4845號裁定，提起抗告，本院裁
定如下：
    主    文
原裁定撤銷，發回臺灣桃園地方法院。
    理    由
壹、聲請意旨略以：受刑人甲○○因違反毒品危害防制條例等案
    件，先後經本院及原審法院判決確定如附表，應依刑法第53
    條、第51條第5款之規定，定其應執行之刑，爰依刑事訴訟
    法第477條第1項聲請裁定云云。
貳、原審法院經審核檢察官之聲請，認於法並無不合，因予准許
    ，並定受刑人甲○○應執行刑為有期徒刑2年3月。抗告人就
    原審裁定提起抗告。職是，本院自應審究原處分與原審裁定
    是否合法正當，茲審究如後：
一、數罪併罰定其應執行之刑者，應由該案犯罪事實最後判決之
    法院檢察官聲請該法院裁定之。此最後判決之法院，自以判
    決時為準，不問其判決確定之先後（參照最高法院85年度臺
    抗字第289號判決）。再者，刑法第53條應依據刑法第51條
    第5款之規定，定其應執行之刑者，由該案犯罪事實最後判
    決之法院之檢察官，聲請該法院裁定之，刑事訴訟法第447
    條第1項定有明文。倘檢察官所聲請之法院非犯罪事實最後
    判決法院，該法院自無管轄權，法院即應從程序上駁回檢察
    官之聲請（參照最高法院84年度臺非字第131號判決）。
二、本件受刑人所犯違反毒品危害防制條例及竊盜案件，分別經
    原審法院97年5月16日之96年度審易字第690號判決判處有期
    徒刑3月、97年6月30日之97年度審簡字第235號判決判處有
    期徒刑3月及3月、98年4月23日之98年度簡上字第215號判決
    判處有期徒刑4月、98年9月30日之98年度壢簡字第2265號判
    決判處有4月及本院98年10月15日之98年度上易字第1820號
    判決判處有期徒刑1年，並分別於97年6月16日、97年7月30
    日、98年4月23日、98年11月2日及98年10月15日確定，有相
    關判決書及本院被告前案紀錄表在卷為憑（原審卷第5至19
    頁）。雖本件最後判決確定日期為98年11月2日，判決法院
    為原審法院。惟依上開判決意旨，數罪併罰定其應執行之刑
    之法院，以最後判決時為準，不問其判決確定之先後。準此
    ，本件最後判決日期為98年10月15日，判決法院為本院，是
    本院係最後判決之法院，原審法院對檢察官之聲請，即無管
    轄權甚明，其對於檢察官之聲請定其應執行之刑，自應從程
    序上駁回。
參、綜上所述，原審對同院檢察署檢察官之聲請定其應執行之刑
    ，未自程序上駁回，而為實體上之裁定，即屬違法。抗告人
    抗告意旨，執此指摘原裁定不當，為有理由，本院自應撤銷
    原裁定，並發回原審法院，另為妥適之裁定。
據上論斷，應依刑事訴訟法第413條，裁定如主文。
中    華    民    國    99    年    2     月    3     日
                  刑事第五庭審判長法  官  高明哲
                                  法  官  劉秉鑫
                                  法  官  林洲富
以上正本證明與原本無異。
如不服本裁定，應於收受送達後5日內向本院提出抗告狀。
                                  書記官  楊秋鈴
中    華    民    國    99    年    2     月    4     日


司法院資訊處製作；財團法人民間司法改革基金會備份。
